臺灣嘉義地方法院刑事判決
111年度交易字第168號
公  訴  人  臺灣嘉義地方檢察署檢察官
被      告  林俊璋


上列被告因公共危險案件，經檢察官提起公訴（111年度偵字第3
202號），被告於本院準備程序中就被訴事實為有罪之陳述，經
本院裁定以簡式審判程序審理，判決如下：
    主  文
林俊璋駕駛動力交通工具而有吐氣所含酒精濃度達每公升零點二
五毫克以上，累犯，處有期徒刑壹年。
    犯 罪 事 實
一、林俊璋自民國111年2月25日14時許起至同日16時許止，在嘉
    義市西區世賢路4段456巷口旁飲用米酒加保力達B後，明知
    飲酒過量，吐氣所含酒精濃度每公升超過0.25毫克以上將不
    能安全駕駛動力交通工具，仍基於酒後吐氣所含酒精濃度達
    每公升0.25毫克以上而駕駛動力交通工具之犯意，酒後騎乘
    駕駛車牌號碼000-000號普通重型機車上路，於同日16時46
    分許，騎乘機車前往址設嘉義市○區○○○路00巷0弄00號，林
    奕名所經營之永福消防公司，欲應徵工作，但因過程中發生
    衝突，林奕名報警處理，警方據報到場時，察覺林俊璋身上
    有酒味，於同日17時25分許對其施以酒精濃度測試，測得其
    吐氣所含酒精濃度達每公升0.80毫克。
二、案經嘉義市政府警察局第一分局報告臺灣嘉義地方檢察署檢
    察官偵查起訴。
    理  由
一、本件係經被告林俊璋於準備程序當庭表示認罪，而經本院裁
    定以簡式審判程序加以審理，則依據刑事訴訟法第273條之2
    、同法第159條第2項之規定，不適用傳聞法則有關限制證據
    能力之相關規定，合先敘明。 
二、上揭犯罪事實，業據被告於警詢、本院準備程序及審理時均
    坦承不諱（見嘉市警一偵字第1110001664號卷，下稱警卷，
    第1-4頁；111年度交易字第168號卷，下稱交易卷，第78-79
    、82、85、88頁），復經證人林奕名於警詢時證述明確（見
    111年度偵字第3202號卷，下稱偵卷，第47-49頁），並有酒
    精測定記錄表、車輛詳細資料報表、嘉義市政府警察局舉發
    違反道路交通管理事件通知單影本各1份、監視器錄影翻拍
    照片2張、機車照片、監視器錄影檔案光碟各1張、臺灣嘉義
    地方檢察署檢察官勘驗筆錄1份在卷可查（見警卷第7、9-13
    頁；偵卷第53、61頁），是依上揭補強證據已足認被告所為
    之任意性自白，核與事實相符。本件事證明確，被告犯行堪
    予認定。
三、核被告所為，係犯刑法第185條之3第1項第1款前段之駕駛動
    力交通工具而有吐氣所含酒精濃度達每公升0.25毫克以上罪
    。
四、查被告前因酒後駕車及肇事逃逸案件，經本院以108年度交
    訴字第28號判處有期徒刑9月、6月確定，嗣經本院以108年
    度聲字第765號裁定應執行有期徒刑1年確定，於110年6月19
    日執行完畢，有上開判決、臺灣嘉義地方檢察署執行指揮書
    電子紀錄檔、臺灣高等法院被告前案紀錄表各1份在卷可查
    （見交易卷第95-101頁），其於受徒刑之執行完畢後，5年
    內故意再犯本件有期徒刑以上之罪，為累犯，本院考量被告
    前案亦有酒後故意駕車之案件，前案執行完畢後甫滿8個月
    ，即再為本件犯行，綜合判斷後認為被告並無因加重本刑致
    其所受刑罰超過其所應負擔罪責的情形，爰依刑法第47條第
    1項規定加重其刑。
五、爰審酌被告曾因酒後駕車之公共危險案件：(一)經本院以10
    1年度嘉交簡字第1076號判處拘役50日確定；(二)經本院以1
    02年度嘉交簡字第1301號判處有期徒刑4月確定；(三)經本
    院以103年度嘉交簡字第372號判處有期徒刑5月確定；(四)
    經本院以105年度交易字第122號判處有期徒刑6月確定；(五
    )經本院以106年度交易字第148號判處有期徒刑7月確定；(
    六)經本院以107年度交易字第337號判處有期徒刑9月確定；
    (七)經本院以107年度交易字第348號判處有期徒刑8月確定
    ，上開案件均已執行完畢，有本院101年度嘉交簡字第1076
    號判決（含聲請簡易判決處刑書）、102年度嘉交簡字第130
    1號判決（含聲請簡易判決處刑書）、103年度嘉交簡字第37
    2號判決、105年度交易字第122號判決、106年度交易字第14
    8號判決、107年度交易字第337號判決、107年度交易字第34
    8號判決，及臺灣高等法院被告前案紀錄表各1份存卷可查（
    見交易卷第14-22、35-59頁），被告前已有數次酒後駕車遭
    追訴、判刑及執行完畢之記錄，但被告並未因此受到警惕，
    明知酒精成分對人之意識能力具有不良影響，酒後駕車對一
    般往來之公眾及駕駛人自身皆具有高度危險性，漠視自己安
    危及公眾安全，再次心存僥倖，酒後駕駛自用小客車上路，
    一再挑戰司法對於禁止酒後駕車上路之底線，吐氣中所含酒
    精濃度達每公升0.80毫克，犯後坦承犯行，態度尚可，兼衡
    其自陳國中肄業之智識程度、離婚、無業，與父親同住，罹
    患躁鬱症等一切情狀，量處如主文所示之刑。
據上論斷，應依刑事訴訟法第273條之1第1項、第299條第1項前
段（僅列程序法條），判決如主文。
本案經檢察官周欣潔提起公訴，檢察官劉達鴻到庭執行職務。
中　　華　　民　　國　　111 　年　　5 　　月　　31　　日
                  刑事第一庭    法　官  吳育汝
以上正本證明與原本無異。
如不服本判決應於收受判決後20日內向本院提出上訴書狀，並應
敘述具體理由；其未敘述上訴理由者，應於上訴期間屆滿後20日
內向本院補提理由書（均須按他造當事人之人數附繕本）「切勿
逕送上級法院」。　　　　　　　　
中　　華　　民　　國　　111 　年　　5 　　月　　31　　日
                                 書記官  黃士祐
附錄論罪科刑法條：
中華民國刑法第185條之3：
駕駛動力交通工具而有下列情形之一者，處3年以下有期徒刑，
得併科30萬元以下罰金：
一、吐氣所含酒精濃度達每公升零點二五毫克或血液中酒精濃度
    達百分之零點零五以上。
二、有前款以外之其他情事足認服用酒類或其他相類之物，致不
    能安全駕駛。
三、服用毒品、麻醉藥品或其他相類之物，致不能安全駕駛。
因而致人於死者，處3年以上10年以下有期徒刑，得併科2百萬元
以下罰金；致重傷者，處1年以上7年以下有期徒刑，得併科1百
萬元以下罰金。
曾犯本條或陸海空軍刑法第54條之罪，經有罪判決確定或經緩起
訴處分確定，於十年內再犯第1項之罪因而致人於死者，處無期
徒刑或5年以上有期徒刑，得併科3百萬元以下罰金；致重傷者，
處3年以上10年以下有期徒刑，得併科2百萬元以下罰金。